【裁判字號】    89,上易,3755
【裁判日期】    891109
【裁判案由】    傷害
【裁判全文】
臺灣高等法院刑事判決                          八十九年度上易字第三七五五號
    上  訴  人  臺灣板橋地方法院檢察署檢察官
    被      告  乙○○
    選任辯護人  陳麗菁
                李淑寶
右上訴人因被告傷害案件，不服臺灣板橋地方法院八十九年度易字第二七九九號，中
華民國八十九年八月廿九日第一審判決（起訴案號：臺灣板橋地方法院檢察署八十九
年度偵字第八四六一號、第九四一二號），提起上訴，本院判決如左：
    主  文
上訴駁回。
    事實及理由
一、本案經本院審理結果，認第一審判決以被告乙○○係犯刑法第二百七十七條第一
    項之傷害罪，且屬累犯，並審酌被告乙○○犯罪後之態度等一切情狀，判處被告
    有期徒刑肆月，如易科罰金，以參佰元折算壹日。認事用法及量刑均無不當，應
    予維持，並引用第一審判決書記載之事實、證據及理由（如附件判決書）。
二、本案事證已明，檢察官循告訴人甲○○之請求對於原審判決不服提起上訴，謂被
    告尚未與告訴人為民事和解，且言語間欠缺悔意，原判決量刑過輕云云，而指摘
    原判決不當，惟查：本案被告犯罪所生之社會危害及告訴人所受之損害，尚屬輕
    微，原判決審酌被告犯罪等一切情形，對被告量處有期徒刑四月，已足收懲戒之
    效，且查民事賠償應循民事訴訟途徑另行請求，其上訴為無理由，應予駁回。
據上論斷，應依刑事訴訟法第三百七十三條、第三百六十八條，判決如主文。
本案經檢察官劉惟宗到庭執行職務。
中      華      民      國    八十九    年      十一     月     九      日
                              臺灣高等法院刑事第廿庭
                                    審判長法  官  葉  麗  霞
                                          法  官  余  來  炎
                                          法  官  王  炳  梁
右正本證明與原本無異。
不得上訴。
                                          書記官  潘  大  鵬
中      華      民      國    八十九    年      十一      月    十      日
附錄：
本案論罪科刑法條全文附錄本案論罪科刑法條全文：
刑法第二百七十七條第一項：傷害人之身體或健康者，處三年以下有期徒刑、拘役或
一仟元以下罰金。
附件：
臺灣板橋地方法院刑事判決                        八十九年度易字第二七九九號
    公  訴  人  臺灣板橋地方法院檢察署檢察官
    被      告  乙○○  男三十歲（民國○○○年○月○○○日生）
                        住臺北縣三重市○○街七六號二樓
                        身分證統一編號：Ｆ一二七七五五四號
右列被告因傷害案件，經檢察官提起公訴（八十九年度偵字第八四六一、九四一二號
），本院判決如左：
    主  文
乙○○傷害人之身體，累犯，處有期徒刑肆月，如易科罰金，以參佰元折算壹日。
    事  實
一、乙○○有盜匪及違反公平交易法前科，其於民國八十七年七月三十日因違反公平
    交易法案件，經台灣士林地方法院以八十七年度易字第一００六號判決處有期徒
    刑六月，如易科罰金以三百元折算一日確定，於八十七年九月三十日易科罰金執
    行完畢。詎乙○○不知悔改，因不滿甲○○未將受託加工之衣服準時交付，竟基
    於傷害人身體之故意，於八十九年三月三十一日晚上八時三十分許，至台北縣三
    重市○○街三十四號甲○○之工廠內，出手毆打甲○○之頭部，致甲○○受有兩
    眉門鼻樑處二公分長之裂傷。
二、案經甲○○訴由台北縣警察局三重分局移送臺灣板橋地方法院檢察署檢察官偵查
    起訴。
    理  由
一、訊據被告乙○○固坦認曾於右揭時地出手毆打甲○○之頭部等情，惟矢口否認有
    傷害之犯行，並辯稱：伊一進入甲○○工廠，即看見甲○○從工作檯後方走過來
    ，並從背後抽出一把水果刀，伊跟甲○○的太太同時去奪刀，伊並基於正當防衛
    而出手打甲○○的頭部，甲○○始鬆手，由甲○○的太太把刀拿走云云。惟查：
    右揭事實，迭據告訴人甲○○於警訊時及檢察官偵查中指訴綦詳，並經目擊證人
    即甲○○工廠之員工江秀珍、甲○○之女兒姜米芳及甲○○之妻李玉女於檢察官
    偵查中證述屬實，復有台北縣立三重醫院八十九年四月一日之驗傷診斷書一紙附
    卷可資佐證。又證人即被告之弟曾世欣及友人胡智偉雖於偵審中到庭附和被告之
    辯詞，惟告訴人甲○○於偵查中堅詞否認有持刀走向被告之情事，證人江秀珍、
    李玉女於偵查中亦均證稱：當時甲○○在裡面做事，被告在門口很大聲叫甲○○
    ，甲○○就往裡面走，被告就追上前去打甲○○，甲○○手上並沒有拿水果刀等
    語（見偵查卷第十八頁）；況且被告與曾世欣、胡智偉經本院隔離訊問後，被告
    陳稱：伊一走進工廠叫甲○○的名字，他就從工作檯出來，邊走邊從背後抽出刀
    子，當時胡智偉在騎樓外，曾世欣則站在伊背後，甲○○的太太看到甲○○拿刀
    ，就先伸手握住甲○○的手叫他不要這樣，伊就同時用左手去抓甲○○的手，並
    同時以右手打甲○○的臉部，曾世欣見狀後把伊與甲○○架開，胡智偉則一直都
    在騎樓云云，而證人曾世欣陳稱：當天伊與胡智偉、乙○○到現場後，伊站在門
    外，乙○○走進去約兩分鐘後，伊在外面聽到裡面有很大的爭吵聲，伊就走進去
    ，看到甲○○右手拿水果刀舉得高高的，他太太就去搶他的刀子，乙○○也同時
    要去搶刀，刀子被姜太太搶走，伊並未看到乙○○出手打甲○○的臉部云云，證
    人胡智偉則陳稱：當時伊在外面整理東西，後來聽到裡面有吵雜聲，伊隨後進入
    工廠內，看到甲○○手上反握著刀子要攻擊乙○○，有一個女的去搶甲○○的刀
    子，伊沒有看到被告的拳頭有打到甲○○的頭部云云，是渠三人就被告進入工
    廠後，究係甲○○立即持刀逼進被告並發生肢體衝突，抑或被告與甲○○發生激
    烈爭吵後才發生肢體衝突？發生肢體衝突時胡智偉係站在屋外抑或屋內？被
    告究有無出手攻擊甲○○之頭部？等節，供詞相互矛盾，顯見應屬虛構；又本院
  於八十九年八月十五日審理時當庭命被告與證人曾世欣當場繪製甲○○所持刀子
    之形狀、大小，結果曾世欣所繪之刀子其刀刃呈尖銳三角形，而被告所繪之刀子
    其刀刃呈長條形、刀尖部分呈鈍圓形，且二人所繪製之刀刃與刀柄間之比例更屬
    迥異，有渠二人所繪刀子圖形二紙附卷可憑，益徵被告及證人曾世欣、胡智偉陳
    稱：當時甲○○先持刀子欲攻擊被告云云並不實在。又縱認被告所辯甲○○手上
    持有刀子之情事屬實，然被告於八十九年八月十五日本院審理時自承：甲○○抽
    出刀子，並未作勢要攻擊伊，只是拿在手上問伊要做什麼等語，可見甲○○尚未
    實行對被告之不法侵害，被告即出手攻擊甲○○之頭部，則被告之行為自不符正
    當防衛之要件。綜上所述，被告所辯不足採信；本件事證明確，被告之犯行洵堪
    認定。
二、核被告所為，係犯刑法第二百七十七條第一項之傷害罪。被告曾於八十七年七月
    三十日因違反公平交易法案件，經台灣士林地方法院判處有期徒刑六月，如易科
    罰金以三百元折算一日確定，於八十七年九月三十日易科罰金執行完畢，有卷附
    台灣高等法院檢察署刑案紀錄簡覆表可按，其受有期徒刑之執行完畢，五年以內
    再犯法定刑含有期徒刑之本罪，為累犯，依法加重其刑。爰審酌被告之素行不端
    、犯罪之動機、目的、手段、犯罪時所受之刺激、被害人所傷害程度及被告犯後
    飾詞圖卸刑責，未能坦承犯行等一切情狀，量處如主文所示之刑，並諭知易科罰
    金之折算標準。
據上論斷，應依刑事訴訟法第二百九十九條第一項前段，刑法第二百七十七條第一項
、第四十七條、第四十一條，罰金罰鍰提高標準條例第一條前段、第二條，判決如主
文。
本案經檢察官黃明絹到庭執行職務。
中      華      民      國      八十九      年      八    月  二十九    日
                                      臺灣板橋地方法院刑事第三庭
                                          法  官  樊  季  康
如不服本判決應於送達後十日內向本院提出上訴狀。
附錄本案論罪科刑法條全文刑法第二百七十七條第一項：傷害人之身體或健康者，處
三年以下有期徒刑、拘役或一仟元以下罰金。


司法院資訊處製作；財團法人民間司法改革基金會備份。
